臺灣高等法院臺南分院刑事判決　　　　 94年度上訴字第534號
　上　訴　人　臺灣臺南地方法院檢察署檢察官
　被　　　告　甲○○
上列上訴人因被告違反毒品危害防制條例案件，不服臺灣臺南地
方法院九十四年度訴字第三二九號中華民國九十四年四月二十日
第一審判決（起訴案號：臺灣臺南地方法院檢察署九十四年度毒
偵字第三五一號、第三七九號及移送併辦九十四年度毒偵字第一
○九七號、第八二○號），提起上訴，本院判決如下：
    主  文
原判決撤銷。
甲○○連續施用第一級毒品，累犯，處有期徒刑壹年貳月，扣案
之海洛因貳包（淨重零點陸陸公克及零點零貳伍公克）沒收銷燬
之，另針筒參支、分裝匙壹支均沒收之。又連續施用第二級毒品
，累犯，處有期徒刑拾月。應執行有期徒刑壹年拾月。扣案之海
洛因貳包（淨重零點陸陸公克及零點零貳伍公克）沒收銷燬之，
另針筒參支、分裝匙壹支均沒收之。
    事  實
一、甲○○前於民國（下同）八十五年間，因違反肅清煙毒條例
    及麻醉藥品管制條例案件，經臺灣臺南地方法院判處有期徒
    刑四年及七月，應執行有期徒刑四年五月確定，於入監執行
    後於八十八年十一月十九日獲准假釋付保護管束，嗣經撤銷
    假釋，再於九十年三月七日入監執行殘刑三年一月二十九日
    ，於九十三年二月二十九日縮短執行完畢。假釋期間復於八
    十九年間因施用毒品案件，經臺灣臺南地方法院以八十九年
    毒聲字第一一四七號裁定送觀察、勒戒，嗣因有繼續施用毒
    品傾向，再以八十九年毒聲字第二三○六號裁定送強制戒治
    ，應於九十年八月二日執行完畢（於九十年三月七日停止戒
    治將其釋放），由臺灣臺南地方法院檢察署檢察官於九十年
    八月十七日以九十年度戒毒偵字第四一四號不起訴處分確定
    。
二、甲○○猶不知悔改，明知海洛因、安非他命係毒品危害防制
    條例所明定之第一級、第二級毒品，不得持有及施用，竟於
    戒治處分執行完畢釋放後五年內又基於施用第一級毒品海洛
    因及第二級毒品安非他命之概括犯意，自九十三年五月中旬
    間某日起至九十四年三月二十三日止，連續在臺南市○○路
    、小東路、臺南縣永康市○○路七三三號及臺南縣永康市○
    ○街一四七號其住處等處，以針筒注射方式施用第一級毒品
    海洛因多次。又自九十三年八月初起至九十四年三月二十三
    日止，在台南縣永康市○○街一四七號，以燒烤方式，施用
    第二級毒品安非他命多次。嗣分別於九十三年九月六日下午
    三時十分許，在台南縣永康市○○○路三六五巷口，因涉嫌
    騎乘贓車，遭警盤查，並經其同意採集尿液送檢、於九十三
    年九月十七日，台南市○○路○段一四三巷二一號防火巷，
    經警盤查，並經其同意採集尿液送檢、又於九十四年一月二
    一十日晚間七時五分許，在台南縣永康市○○路四三○號前
    ，因形跡可疑遭警盤查，並扣得其所有第一級毒品海洛因一
    小包（含袋重○點八五公克，淨重○點六六公克）及其所有
    供施用第一級毒品之針筒一支、分裝匙各一支、九十四年三
    月二十三日在臺南縣永康市○○路七三三號因神色慌張遭警
    盤查，並扣得其所有第一級毒品海洛因一小包 (含袋重○點
    ○二五公克）及其所有供施用第一級毒品之針筒二支，始查
    知上情。
三、案經台南市警察局第二、六分局報請臺灣臺南地方法院檢察
    署檢察官偵查起訴，及移送併辦。
    理  由
一、訊據被告甲○○對於自九十三年五月中旬起至九十四年三月
    二十三日止，連續在臺南市○○路、小東路、臺南縣永康市
    ○○路七三三號及臺南縣永康市○○街一四七號其住處等處
    ，以針筒注射方式施用第一級毒品海洛因多次及自九十三年
    八月初起至九十四年三月二十三日止，在台南縣永康市○○
    街一四七號，以燒烤方式，施用第二級毒品安非他命多次等
    情，迭據其在警訊、偵查、原審及本院審理時，坦白承認（
    詳臺南市警察局九十四年一月二十一日筆錄、永康分局卷第
    八頁至第十頁、毒偵字第三五一號卷第十五頁、毒偵字第八
    二○號卷第十八頁、原審卷第二十二頁、本院九十四年八月
    二十三日筆錄），並有扣案之海洛因貳包、針筒參支、分裝
    匙壹支附卷可查，且被告經採尿送驗結果，呈嗎啡陽性反應
    及安非他命陽性反應，有台南市衛生局尿液檢驗成績書三紙
    、台灣檢驗科技股份有限公司濫用藥物尿液檢驗報告一紙附
    卷及永康分局毒品初步檢驗報告書及長榮大學確認報告書附
    卷可稽（附於毒偵字第三五一號卷第二十六頁、毒偵字第三
    七九號卷第十四頁至第十七頁、本院卷），被告自白核與事
    實相符，應堪採信，本案事證明確，被告犯行洵堪認定，應
    依法論科。
二、被告前因施用毒品案件，經原審以八十九年毒聲字第一一四
    號裁定送觀察、勒戒，嗣因有繼續施用毒品傾向，再以八十
    九年毒聲字第二三○六號裁定送強制戒治，應於九十年八月
    2日執行完畢（於90年3月7日停止戒治將其釋放），由台灣
    台南地方法院檢察署檢察官於九十年八月十七日，以九十年
    度戒毒偵字第四一四號不起訴處分確定，有前開不起訴處分
    書、台灣高等法院被告全國前案紀錄表在卷可按，又基於施
    用第一級毒品海洛因之概括犯意，自九十三年五月中旬間某
    日起至九十四年三月二十三日止，連續在臺南市○○路、小
    東路某處及住處等處，以針筒注射方式施用第一級毒品海洛
    因數次，係於戒治處分執行完畢釋放後，五年內再犯施用第
    一級，係屬再犯。
三、查海洛因、安非他命依毒品危害防制條例第二條第二項第一
    款、第二款規定係屬第一級及第二級毒品，被告施用第一級
    及第二級毒品，核其所為，係犯毒品危害防制條例第十條第
    一項、第二項之施用第一級毒品海洛因及第二級毒品安非他
    命罪，又自九十四年一月二十二日起至九十四年三月二十三
    日止，施用第一級毒品及第二級毒品部分雖未為起訴書所論
    列，惟此與前揭論罪部分為連續犯，屬裁判上一罪之同一案
    件，為起訴效力所及，本院依法自應予以審理，被告持有第
    一級毒品海洛因及第二級毒品安非他命之低度行為，為施用
    之高度行為所吸收，不另論罪。又被告先後多次施用第一、
    二級毒品之犯行，時間緊接，方法相同，觸犯構成要件相同
    之罪名，顯係基於概括之犯意為之，應依連續犯規定各論以
    一罪，並各加重其刑。又被告有如事實欄所載之罪刑，有台
    灣高等法院被告全國前案紀錄表在卷可按，其於五年之內再
    犯本件有期徒刑以上之罪，為累犯，應依法加重其刑，並依
    法各遞加重之。
四、原審予以論罪科刑，固非無見，惟查被告自九十四年一月二
    十二日起至九十四年三月二十三日止，連續再施用第一級毒
    品及第二級毒品部分，原審不及審理，尚有未合，檢察官上
    訴意旨，執此指摘原判決此部分不當，為有理由，自應由本
    院撤銷改判，被告犯數罪，已定應執行之刑，既經上訴而撤
    銷，原定之執行刑亦失所附麗，應並予撤銷。爰審酌被告有
    多次施用毒品前科，竟不知悔改再行施用，及其犯罪之動機
    、目的、手段及犯罪後態度等一切情狀，分別量處施用第一
    級毒品部分有期徒刑一年二月、施用第二級毒品部分有期徒
    刑拾月，並定應執行之刑為有期徒刑壹年拾月。扣案白末二
    包（淨重○點六六公克及○點○二五公克）確係第一級毒品
    海洛因，此有法務部調查局之檢驗通知書及永康分局毒品初
    步檢驗報告書附卷可稽，爰依毒品危害防制條例第十八條第
    一項前段之規定沒收銷燬之。另扣案之針筒三支、分裝匙各
    一支，為被告所有，且為供施用第一級毒品海洛因工具，業
    經其供明在卷，爰依刑法第三十八條第一項第二款宣告沒收
    之。
五、據上論斷，應依刑事訴訟法第三六九條第一項前段、第三六
    四條、第二九九條第一項前段、毒品危害防制條例第十條第
    一項、第二項、第十八條第一項前段，刑法第十一條前段、
    第五十六條、第五十一條第五款、第四十七條、第三十八條
    第一項第二款，判決如主文。
本案經檢察官林炎昇到庭執行職務。
中　　華　　民　　國　　94　　年　　8　　月　　30　　 日
                  刑事第五庭  審判長法　官 楊 明 章
                                    法　官 顏 基 典
                                    法　官 戴 勝 利
以上正本證明與原本無異。
施用第一級毒品部分如不服本判決，應於收受本判決後十日內向
本院提出上訴書狀。其未敘述上訴理由者並得於提起上訴後十日
內向本院補提理由書狀（均須按他造當事人之人數附繕本）「切
勿逕送上級法院」。
其餘不得上訴。
　　　　　　　　　　　　　　　　　　書記官 李 珍 鳳
中    華    民     國    94    年    8    月    30    日
附錄：本判決論罪科法條：
毒品危害防制條例第十條：施用第一級毒品者，處六月以上五年
                        以下有期徒刑。
                        施用第二級毒品者 ，處三年以下有
                        期徒刑。
